臺灣臺南地方法院柳營簡易庭裁定
111年度營秩字第9號
移送機關    臺南市政府警察局佳里分局
被移送人    賴育城


上列被移送人因違反社會秩序維護法案件，經移送機關以民國11
1年8月5日南市警佳偵字第1110454580號移送書移送審理，本院
裁定如下：
    主  文
賴育城不罰。
    理  由
一、移送意旨略以：被移送人賴育城於111年7月29日（本院按：
    移送書誤載為31日）下午4時44分許，於其位於臺南市○○區○
    ○00號之4之住處前，無正當理由持類似真槍之瓦斯玩具槍，
    裝填BB彈射擊放置在路旁之寶特瓶，罔顧往來人、車安全，
    因認被移送人賴育城涉有違反社會秩序維護法第65條第3款
    之行為移請裁定等語。
二、按犯罪事實應依證據認定之，無證據不得認定犯罪事實，刑
    事訴訟法第154條第2項定有明文。又事實之認定，應憑證據
    ，如未能發現相當證據，或證據不足以證明，自不能以推測
    或擬制之方法，以為裁判基礎，最高法院著有40年台上字第
    86號判例可參。社會秩序維護法第43條第1項所列各款以外
    之案件，警察機關於訊問後，應即移送該管簡易庭裁定。前
    項警察機關移請裁定之案件，該管簡易庭認為不應處罰或以
    不處拘留、勒令歇業、停止營業為適當者，得逕為不罰或其
    他處罰之裁定；法院受理違反社會秩序維護法事件，除社會
    秩序維護法有規定外，準用刑事訴訟法之規定，社會秩序維
    護法第45條、第92條分別定有明文。
三、次按社會秩序維護法之立法目的在於維護公共秩序、確保社
    會安寧，是以行為人之行為必須確已達妨害公共秩序、擾亂
    社會安寧之程度，方得以違反社會秩序維護法罰之。社會秩
    序維護法第65條第3款規定「無正當理由，攜帶類似真槍之
    玩具槍，而有危害安全之虞者，處3日以下拘留或新臺幣18,
    000元以下罰鍰」，觀該條定於社會秩序維護法分則之「妨
    害安寧秩序」章，其保護法益自係社會安寧秩序。除行為人
    客觀上有攜帶類似真槍之玩具槍之行為，且須視行為人攜帶
    玩具槍是否無正當理由，縱無正當理由，尚須依其攜帶玩具
    槍所處時間、地點、言行舉止綜合判斷，認客觀情狀已達足
    以妨害公共秩序、擾亂社會安寧之虞之程度，且行為人主觀
    上亦對上開處罰要件有所認識者，始能以該規定處罰。
四、經查，移送機關認被移送人賴育城有違反社會秩序維護法第
    65條第3款之行為，無非係以被移送人賴育城之供述、證人
    劉洹豪之證述，及證人劉洹豪提出之監視器翻拍照片、扣案
    之玩具槍照片為其主要論據。先不論社會秩序維護法第65條
    第3款係於80年6月29日制定，其中「攜帶類似真槍之玩具槍
    」之要件是否與法律明確性有違，即何謂真槍、如何類似，
    實已非無疑問。而被移送人賴育城固坦承有於移送意旨所示
    時、地持玩具槍開槍之客觀行為，惟辯稱：係因想體驗模擬
    生存遊戲的射擊感覺，前往高雄市湖內區生存遊戲店家購得
    低動能遊戲用玩具槍，在家門口以透明保特瓶裝水當標靶練
    習射擊，當下有查看附近沒有人、車才射擊，不知道有違反
    法律等語（見本院卷第7頁至第13頁），與證人劉洹豪證述
    ：伊係在監視器上看到被移送人賴育城放置寶特瓶在三角錐
    上，接下來聽見有槍聲，然後看到寶特瓶掉落，再來被移送
    人賴育城將寶特瓶撿起，放在原本三角錐旁的藍色水桶上；
    被移送人賴育城大約擊發7、8次，現場無人受傷，無其他物
    品受損，亦未對伊住家或其他人車瞄準發射等語並無不符（
    見本院卷第19頁）。且稽之卷附現場照片即證人劉洹豪提供
    之監視器錄影翻拍照片（見本卷第35頁至第37頁），確未見
    被移送人賴育城攜帶玩具槍在住處外時，周遭有其他人車經
    過或在場，足徵被移送人賴育城所辯應非子虛，即無移送機
    關所指「罔顧往來人、車安全」之情形。倘被移送人賴育城
    擬體驗生存遊戲或練習射擊，固然有比在住處外持玩具槍擊
    發寶特瓶更適當之場所、方式可供其選擇，但客觀上應未達
    危害安全之虞，而須以社會秩序維護法裁罰相加之程度，亦
    難認被移送人賴育城主觀上有何妨害公共秩序、擾亂社會安
    寧之故意可言。據此，自難逕認移送人賴育城有該當社會秩
    序維護法第65條第3款所指之違序行為，自不得以上開規定
    相繩，爰依首開說明，為不罰之諭知。
五、依社會秩序維護法第45條第2項，裁定如主文。　
中　　華　　民　　國　　111 　年　　8 　　月　　30　　日
                  柳營簡易庭    法  官  徐安傑　
以上正本係照原本作成。
如不服本裁定，得於裁定書送達之翌日起5日內，以書狀敘述理
由，向本庭提起抗告。 
中　　華　　民　　國　　111 　年　　8 　　月　　30　　日
                                書記官  吳昕儒